# 请问同一控制下企业合并，编制以前期对比报表时，要考虑少数股东权益和收益吗？

提问人：安好 时间：2015-09-13 17:28:26
个人也觉得应该考虑，可是想不通在合并所有者权益变动表上，如果有了少数股东权益，那其他项目的金额要如何处理呢？放在资本公积的话又如何恢复呢？请高手指教，谢谢！

回答人：chenyiwei
追溯重述合并日前年度或期间的合并报表时，对该被合并方的净损益和权益，均乘以（ 1 －本次收购比例）确定归属于少数股权的份额，直接体现为少数股东权益和少数股东损益，无需从资本公积中恢复。

提问人：zhuanfei 时间：2016-02-04 15:22:21
请问大神，“追溯重述合并日前年度或期间的合并报表时，对该被合并方的净损益和权益，均乘以（ 1 －本次收购比例）确定归属于少数股权的份额”适用于分步实现的同一控制下的合并吗？@chenyiwei

回答人：chenyiwei
同样适用。

提问人：zhuanfei 时间：2016-02-04 17:21:14
如果之前就持有被投资公司10%的股份，按照公允价值计量，再购买60%实现同一控制，少数股东权益按照40%（1-60%）计算，那就是追溯重述合并日前年度的合并报表时，不用考虑之前的持股比例了。 长知识，非常感谢。

回答人：chenyiwei
可以这样理解，按照合并日收购后由合并方持有的、且原先由最终控制方及其同一控制下的主体持有的这部分股份比例进行追溯。

提问人：flamehaze34 时间：2017-03-22 01:24:00
陈版，您好，如按照这个题目，其实在合并日后，少数股东的比例应该为30%？因为我之前是10%+后面购买的60%=70%，这个时候才达到控制，也才有少数股东？

回答人：chenyiwei
抱歉，上面回复时看错了，少数股权比例应该是 30 ％。